臺灣板橋地方法院交通事件裁定　　　 100年度交聲字第1277號
原處分機關　交通部公路總局臺北區監理所板橋監理站
異　議　人
即受處分人　嵇儲欣
上列異議人即受處分人因違反道路交通管理處罰條例案件，對於
交通部公路總局臺北區監理所板橋監理站民國100 年4 月15日板
監裁字第裁41-AA0000000號、板監裁字第裁41-AA0000000號、板
監裁字第裁41-AA0000000號、板監裁字第裁41-AA0000000號處分
聲明異議，本院裁定如下：
    主      文
異議均駁回。
    理      由
一、原處分意旨略以：異議人即受處分人嵇儲欣分別於民國100
    年2 月7 日上午6 時41分許、同年月15日上午5 時49分許、
    同年月17日上午6 時4 分許及同年月26日上午7 時23分許，
    騎乘車牌號碼PMS-985 號重型機車，行經臺北市○○○路○
    段27巷口前，因各有「汽車駕駛人，行車速度，超過規定之
    最高時速未滿20公里」、「汽車駕駛人，行車速度，超過規
    定之最高時速未滿20公里」、「汽車駕駛人，行車速度，超
    過規定之最高時速未滿20公里」、「汽車駕駛人，行車速度
    ，超過規定之最高時速20公里以上未滿40公里」之違規行為
    ，經臺北市政府警察局中正第二分局交通分隊員警逕行舉發
    之。嗣異議人不服舉發提出申訴，經原處分機關調查結果，
    仍認其前開違規事實均屬明確，乃均依道路交通管理處罰條
    例第40條、第63條第1 項第1 款之規定（原處分漏引第1 款
    ），於100 年4 月15日分別以板監裁字第裁41-AA0000000號
    、板監裁字第裁41-AA0000000號、板監裁字第裁41-AA00000
    00號、板監裁字第裁41-AA0000000號違反道路交通管理事件
    裁決書，各對異議人裁處罰鍰新臺幣（下同）1,200 元、1,
    200 元、1,200 元及1,400 元，並各記違規點數1 點在案。
二、本件聲明異議意旨略以：臺北市○○○路與重慶南路交岔路
    口幅員寬廣，本件警示牌及速限標誌設於快車道上方，距離
    重慶南路3 段陸橋市場下停等紅燈處有50公尺之遙，設置地
    點不當，一般機車駕駛難於注意及此；況本件違規時間為2
    月清晨5 、6 時許，天色昏暗，更難以辨識警示牌內容；且
    本件雷達測速儀距離上開警示牌及速限標誌未達120 公尺，
    異議人無足夠距離可以減速；又以其行駛方向，無法觀測和
    平西路及福州街口設置之警示牌，該警示牌之設置可議，有
    陷不知情人士違規之實；再者，其係於同年3 月間收受本件
    舉發違反道路交通管理事件通知單，惟若臺北市政府警察局
    北市警交大字第AA0000000 號舉發違反道路交通管理事件通
    知單於其違規後1 週內送達，異議人將心生警惕，不會有後
    續違規行為；此外，臺北市政府警察局北市警交大字第AA00
    00000 號舉發違反道路交通管理事件通知單所載違規時間為
    100 年2 月26日上午7 時23分許，異議人當時已在峨嵋街昆
    明院區，該次違規時間應屬有誤，爰依法聲明異議，請求撤
    銷原處分云云。
三、按行車速度，依速限標誌或標線之規定，道路交通安全規則
    第93條第1 項訂有明文。次按汽車駕駛人，行車速度，超過
    規定之最高時速，或低於規定之最低時速，除有道路交通管
    理處罰條例第43條第1 項第2 款情形外，處1,200 元以上2,
    400 元以下罰鍰，並記違規點數1 點，道路交通管理處罰條
    例第40條、第63條第1 項第1 款規定甚明。
四、經查：
（一）異議人即受處分人嵇儲欣分別於100 年2 月7 日上午6 時
      41分許、同年月15日上午5 時49分許、同年月17日上午6
      時4 分許及同年月26日上午7 時23分許，騎乘車牌號碼PM
      S-985 號重型機車，行經臺北市○○○路○ 段27巷口前，
      因有「汽車駕駛人，行車速度，超過規定之最高時速未滿
      20公里」、「汽車駕駛人，行車速度，超過規定之最高時
      速未滿20公里」、「汽車駕駛人，行車速度，超過規定之
      最高時速未滿20公里」、「汽車駕駛人，行車速度，超過
      規定之最高時速20公里以上未滿40公里」之違規行為，經
      臺北市政府警察局中正第二分局交通分隊員警逕行舉發等
      情，為異議人所不爭執，復有臺北市政府警察局100 年2
      月22日北市警交大字第AA0000000 號、100 年2 月25日北
      市警交大字第AA0000000 號、100 年2 月25日北市警交大
      字第AA0000000 號、100 年3 月14日北市警交大字第AA00
      00000 號舉發違反道路交通管理事件通知單、臺北市政府
      警察局中正第二分局100 年3 月29日函及100 年5 月17日
      函暨舉發相片4 張在卷可查，應堪認定。
（二）異議人雖以前揭情詞置辯，然查：
   1、異議人辯稱：本件警示牌及速限標誌設置不當云云。惟查
      ：
 （1）按汽車駕駛人之行為經以科學儀器取得證據資料證明其行
      為違規，當場不能或不宜攔截製單舉發者，得逕行舉發；
      前項第7 款之科學儀器應採固定式，並定期於網站公布其
      設置地點。但汽車駕駛人之行為屬行車速度超過規定之最
      高速限或低於規定之最低速限者，不在此限；對於前項第
      9 款之違規行為，採用固定或非固定式科學儀器取得證據
      資料證明者，於一般道路須至少於100 公尺，於高速公路
      、快速公路須至少於300 公尺前，明顯標示之，道路交通
      管理處罰條例第7 條之2 第1 項第7 款、第2 項第9 款及
      第3 項均有明文。經查，本件雷達測速儀設於臺北市○○
      ○路○ 段27巷口前（往北），該雷達測速儀前，即臺北市
      ○○○路與和平西路之交岔路口重慶南路北端中央分隔島
      號誌燈桿上，設有內容為「前有測速照相請依速限行駛」
      之警示牌及速限標誌等節，為異議人所不爭執，復有臺北
      市政府警察局中正第二分局100 年5 月17日函暨舉發相片
      4 張、警示牌與速限標誌相片1 張在卷可查。另查，該警
      示牌及速限標誌之設置地點，距離上開雷達測速儀約為12
      0 公尺乙節，亦有上開函文暨警示牌與速限標誌相片1 份
      在卷足憑。則本件測速地點前，已依上開道路交通管理處
      罰條例規定，在至少100 公尺前明顯標示之。另查，上開
      雷達測速儀與警示牌之距離，係原舉發機關前往現場以皮
      尺實際丈量乙情，復有本院電話紀錄查詢表1 紙在卷可參
      。益徵，上開警示牌及速限標誌均係依法設置甚明。本件
      原舉發機關既係至現場以工具實際測量上開警示牌及速限
      標誌與測速儀器相關位置及距離，所得數據應堪採信，異
      議人徒憑個人主觀臆測，質疑上開警示牌、速限標誌與測
      速儀器間之距離不足，應非可採。
 （2）再者，細究上開警示牌及速限標誌設置位置及外觀，該警
      示牌及速限標誌係設於臺北市○○○路與和平西路交岔路
      口，即重慶南路北端中央分隔島上，各以黃底黑字及白底
      紅邊黑字，分明清楚標示所警示之內容，並均懸掛於號誌
      燈桿高處，未受有他物遮掩或覆蓋，有該警示牌及速限標
      誌相片1 張在卷可查。則上開警示牌及速限標誌之設置尚
      屬明顯，而為行經上開路段之駕駛所得注意，並可期待其
      等遵循。復參酌異議人具狀自稱：伊每日均係從新北市永
      和區過中正橋後，沿重慶南路3 段往北方向直行，有其陳
      報狀1 紙在卷可查。是異議人既係每日行駛該路段，其於
      沿臺北市○○○路○ 段往北方向直行，遇本件雷達測速儀
      前120 公尺處，即於行經臺北市○○○路與和平西路之交
      岔路口，當能注意上開警示牌及速限標誌之警示甚明。又
      本件違規時間雖均為清晨時分，天色未明，固有舉發相片
      4 張在卷可查。然細觀本件舉發相片，異議人行駛之重慶
      南路3 段路面上用以分隔同向車道之白虛線標線清晰可見
      ，且街道景物亦已明顯，佐以異議人既係每日行經該路段
      ，當可清楚觀測上開警示牌及速限標誌之內容。況道路交
      通管理處罰條例第7 條之2 第3 項要求舉發機關在取締地
      點前一定距離明顯標示之立法用意，不外表明科處違規人
      行政裁罰之終極目的，在於敦促駕駛人依行車速限駕駛，
      以期駕駛人在避免受罰之心理下均能依行車速限駕駛，進
      而達到維護行車安全之最大效益。而汽車駕駛本有按速限
      行駛之注意義務，駕駛行駛於道路上應遵守交通速限，除
      為法定之義務外，更為最基本之交通常識與行車道德，自
      不因上開條文之增訂而有所減輕。本件執法機關已依法設
      置相當之提醒措施，使駕駛能及時注意前方有測速科學儀
      器，而得適時將速度維持在法定速限內，異議人捨本逐末
      ，未依時速行駛，旁落其應遵守之交通規則，率爾評論本
      件警示牌之設置，又其所為辯解，應非可採。
 （3）另查，異議人質疑和平西路口及福州街口之警示牌設置可
      議云云。按交通標誌、標線、號誌之設置目的，在於提供
      車輛駕駛人及行人有關道路路況之警告、禁制、指示等資
      訊，以便利行旅及促進交通安全，有無設置之必要，如何
      設置，設置何種類標誌以及在何處設置，均屬主管機關職
      權內裁量之範圍（最高行政法院81年判字1797號裁判要旨
      參照）。從而，主管機關考量上開交岔路口之交通狀況、
      人車通行之便利及行人往來之安全等情形後，依其職權所
      為之綜合判斷，認於上開各路段有設置警示牌及速限標誌
      之必要，藉以提醒各路段之用路人最高速限及前有測速儀
      器之設置，本有依法裁量之餘地。況和平西路口及福州街
      口設有警示牌，應係用以提醒和平西路及福州街方向之用
      路人應依行車速限駕駛，非為警示重慶南路方向行駛之用
      路人，僅係原舉發機關輔助說明本件測速地點前，確實均
      已依規定設置警示牌。異議人矯言上開警示牌之設置可議
      云云，亦不足採。
   2、再者，異議人辯稱：本件舉發違反道路交通管理事件通知
      單送達遲滯，導致伊未心生警惕而繼續違規云云。惟按道
      路交通管理處罰條例第7 條之2 之逕行舉發案件，逕行舉
      發汽車行車速度超過規定之最高速限或低於規定之最低速
      度或有同條例第33條第1 項、第2 項之情形，其違規地點
      相距6 公里以上、違規時間相隔6 分鐘以上或行駛經過一
      個路口以上，得連續舉發，同條例第85條之1 第2 項第1
      款規定甚明。查異議人本件各次違規時間均係在不同時日
      ，業如前述，揆諸前揭規定，原舉發機關依法就其各次違
      規行為分別舉發，即無違誤。再者，本件異議人違規時間
      分別為100 年2 月7 日、同年月15日、同年月17日及同年
      月26日，原舉發機關分別於同年月22日、同年月25日、同
      年月25日及同年3 月14日製單舉發，再分別於同年2 月25
      日、同年3 月3 日、同年3 月3 日及同年3 月17日，交寄
      上開舉發違反道路交通管理事件通知單至異議人址設新北
      市○○區○○路91巷43弄1 號3 樓住所，並由異議人之同
      居人嵇婷梅各於同年3 月5 日、同年3 月10日、同年3 月
      10日及同年3 月23日收訖等情，有臺北市政府警察局交通
      警察大隊100 年5 月23日函1 份、中華郵政股份有限公司
      板橋郵局100 年6 月3 日函暨郵件簽收收據影本4 份及舉
      發違反道路交通管理事件通知單4 紙附卷可考。足見，原
      舉發機關已依法舉發並送達，程序並無違誤。異議人不自
      省其未遵守交通規則之義務，反歸咎行政機關效率不足，
      致令其一再違規，其此節所辯，亦無足採。
   3、末查，異議人辯稱：臺北市政府警察局北市警交大字第AA
      0000000 號舉發違反道路交通管理事件通知單所載違規時
      間為100 年2 月26日上午7 時23分許，異議人當時已在峨
      嵋街昆明院區，時間應該有誤云云。然查，本件雷達測速
      儀為24.1GHz （K-Band）照相式規格，EASTERN SCIENCE
      廠牌，型號(一)主機為EST-3000、型號(二)天線為AGD340，器
      號(一)主機為00491 、器號(二)為天線00491 ，檢定合格單號
      碼為J0GA0000000A、J0GA0000000B，於99年11月11日檢定
      合格，有效期限至100 年11月30日等情，有臺北市政府警
      察局中正第二分局100 年5 月17日函經濟部標準檢驗局雷
      達測速儀檢定合格證書影本1 紙在卷可參，足見本件雷達
      測速儀之合法性及準確度均無疑義。又異議人於100 年2
      月26日之違規時間確為上午7 時23分乙情，亦有採證相片
      1 張附卷可稽，則上開採證違規之認定並無違誤。異議人
      空言指摘本件違規時間之認定，亦無可取。
（三）綜上，異議人上開所辯之詞，均不足採。其於上開時、地
      ，有行車速度，超過規定之最高時速等情，均堪認定。
五、綜上所述，原處分機關依道路交通管理處罰條例第40條、第
    63條第1 項第1 款規定，各裁處異議人罰鍰1,200 元、1,20
    0 元、1,200 元及1,400 元，並各記違規點數1 點，核無違
    誤。本件異議人之異議均無理由，均應予駁回。
六、據上論斷，應依道路交通事件處理辦法第18條，裁定如主文
    。
中    華    民    國   100    年    7     月    26    日
                  交通法庭法  官   謝梨敏
上列正本證明與原本無異。
如不服本裁定，應於裁定送達後五日內敘明抗告理由，向本院提
出抗告狀。
                           書記官  林怡君
中    華    民    國   100    年    7     月    26    日